臺灣臺南地方法院民事裁定
110年度聲字第213號
聲  請  人  陳連首  


相  對  人  王和順  
上列當事人間債務人異議之訴事件（110年度訴字第1871號），
聲請人聲請停止執行，本院裁定如下：
    主  文
聲請人供擔保新臺幣貳佰伍拾陸萬肆仟陸佰捌拾參元後，本院一
一○年度司執字第一○○○七七號給付票款強制執行事件之強制執行
程序，於本院一一○年度訴字第一八七一號債務人異議之訴事件
判決確定、和解或撤回起訴前，應暫予停止。
    理  由
一、按有回復原狀之聲請，或提起再審或異議之訴，或對於和解
    為繼續審判之請求，或提起宣告調解無效之訴、撤銷調解之
    訴，或對於許可強制執行之裁定提起抗告時，法院因必要情
    形或依聲請定相當並確實之擔保，得為停止強制執行之裁定
    ，強制執行法第18條第2項定有明文。復按法院依強制執行
    法第18條第2項定擔保金額而准許停止強制執行之裁定者，
    該項擔保係備供債權人因停止執行所受損害之賠償，其數額
    應依標的物停止執行後，債權人未能即時受償或利用該標的
    物所受之損害額，或其因另供擔保強制執行所受之損害額定
    之，非以標的物之價值或其債權額為依據（最高法院91年度
    台抗字第429號、92年度台抗字第480號裁定意旨參照）。
二、聲請意旨略以：相對人執本院103年度新訴字第2號確定判決
    及確定裁定作為執行名義，聲請就聲請人所有之財產為強制
    執行，經本院以110年度司執字第100077號強制執行事件（
    下稱系爭執行事件）受理，並訂於民國110年12月23日上午9
    時50分赴現場執行。然本件執行名義所確定之請求權已罹於
    時效，且該執行名義所示之債權乃兩造於102年8月26日所簽
    訂之和解書範疇，相對人應無從以本院103年度新訴字第2號
    確定判決作為執行名義聲請為本件強制執行。是以，聲請人
    業已依強制執行法第14條規定，對相對人提起債務人異議之
    訴，為即時保全聲請人權益，避免系爭執行事件因繼續執行
    致生無法回復之損害，爰依強制執行法第18條第2項規定，
    聲請逕為或命供擔保，於聲請人所提起債務人異議之訴事件
    判決確定前，裁定停止系爭執行事件等語。
三、經查，聲請人主張之前揭事實，業經本院調取系爭執行事件
    及本院110年度訴字第1871號債務人異議之訴民事卷宗查明
    屬實，依前揭說明，聲請人聲請暫予停止本件強制執行事件
    之強制執行程序，為有理由，應予准許。本院審酌系爭強制
    執行事件，相對人以本院103年度新訴字第2號確定判決及確
    定裁定為執行名義，請求強制執行之債權本金為新臺幣（下
    同）11,837,000元（相對人於110年10月18日具狀聲請對聲
    請人強制執行時，請求強制執行之債權本金原為4,000,000
    元，嗣相對人於110年11月9日具狀擴張聲請強制執行之金額
    為11,837,000元），相對人因停止執行所受之損害，為無法
    運用該筆資金所發生相當於利息之損失，而該項損失之利率
    ，依法定利率即週年利率5％計算，較不受利率波動之影響，
    應屬核算相對人因停止執行所受損害之客觀及妥適之標準。
    又上開債務人異議之訴，訴訟標的金額為已逾民事訴訟法第
    466條所定金額，為得上訴第三審之事件，參照各級法院辦
    案期限實施要點第2條規定，該訴訟自起訴至第三審終結確
    定之期間，可推定為4年4個月（參照各級法院辦案期限實施
    要點，民事訴訟程序辦案期限第一審為1年4個月、第二審為
    2年、第三審為1年），依此計算，相對人因停止執行而未能
    即時受償所受之損害額應為2,564,683元【計算式：11,837,
    000元×5％×（4＋4/12）＝2,564,683元，元以下四捨五入】，
    揆諸首揭說明，聲請人應以上開金額提供擔保，爰裁定如主
    文所示。
四、依強制執行法第18條第2項，裁定如主文。
中　　華　　民　　國　　110 　年　　12　　月　　14　　日
                  民事第二庭    法  官　余玟慧
以上正本係照原本作成　　　　　　　　　
如對本裁定抗告，應於收受裁定正本送達後10日內向本院提出抗
告狀，並繳納抗告裁判費新台幣1,000元整。
中　　華　　民　　國　　110 　年　　12　　月　　15　　日
                                書記官  于子寧